最　高　行　政　法　院　裁　定
                                     100年度裁字第2723號
上  訴  人　余冠德
被 上訴 人　臺中市政府
代　表　人　胡志強
上列當事人間都市計畫法事件，上訴人對於中華民國100年7月28
日臺中高等行政法院100年度訴字第104號判決，提起上訴，本院
裁定如下：
　　主  文
上訴駁回。
上訴審訴訟費用由上訴人負擔。
　　理  由
一、按對於高等行政法院判決之上訴，非以其違背法令為理由，
    不得為之，行政訴訟法第242條定有明文。依同法第243條第
    1項規定，判決不適用法規或適用不當者，為違背法令；而
    判決有同條第2項所列各款情形之一者，為當然違背法令。
    是當事人對於高等行政法院判決上訴，如依行政訴訟法第24
    3條第1項規定，以高等行政法院判決有不適用法規或適用不
    當為理由時，其上訴狀或理由書應有具體之指摘，並揭示該
    法規之條項或其內容；若係成文法以外之法則，應揭示該法
    則之旨趣；倘為司法院解釋或本院之判例，則應揭示該判解
    之字號或其內容。如以行政訴訟法第243條第2項所列各款情
    形為理由時，其上訴狀或理由書，應揭示合於該條項各款之
    事實。上訴狀或理由書如未依此項方法表明，或其所表明者
    與上開法條規定不合時，即難認為已對高等行政法院判決之
    違背法令有具體之指摘，其上訴自難認為合法。
二、本件臺中市○里區○○路531號建築物係位於大里都市計畫
    內「住宅區」，經改制前臺中縣政府（嗣由被上訴人承受業
    務）於民國97年8月3日進行影響治安行業統一聯合稽查，查
    獲上訴人於該建築物內開設「雅族飲食店」經營視聽歌唱業
    ，違反都市計畫法臺灣省施行細則第15條，原臺中縣政府乃
    按都市計畫法第79條暨臺中縣處理違反都市計畫法事件統一
    裁罰基準（嗣於99年12月25日廢止），以97年10月7日府建
    城字第0970279533號處分書裁處上訴人新臺幣（下同）6萬
    元罰鍰，並命上訴人應於文到日起停止使用（下稱第1次處
    分），同時告知若不停止使用將再按次處罰；惟原臺中縣政
    府於99年1月20日再次稽查仍未獲改善，原臺中縣政府遂依
    上開規定，以99年4月8日府建城字第09901073651號處分書
    裁處上訴人12萬元罰鍰，並命上訴人應於文到日起停止使用
    （下稱第2次處分），同時告知若不停止使用將再按次處罰
    ；嗣原臺中縣政府於99年6月14日聯合稽查，發現上訴人仍
    於該址經營視聽歌唱業，復按上開規定，以99年8月16日府
    建城字第09902560561號處分書裁處上訴人18萬元罰鍰，再
    命上訴人應於文到日起停止使用（第3次處分）。上訴人不
    服第3次處分，循序提起訴願及行政訴訟均遭駁回，遂提起
    本件上訴。
三、上訴人對於高等行政法院判決上訴係以：上訴人開設之「雅
    族飲食店」於99年5月即停止營業，為便於將該店順利頂讓
    予他人，故內部之桌椅及音響設備均需保持整潔及正常使用
    ，然因鼠類破壞內部管線，遂僱請訴外人陳富章維修，又上
    訴人居住臺中市豐原區，遂委請上訴人二姐及友人至現場幫
    忙，以致被上訴人所屬稽核人員到場稽查時，誤認彼等係工
    作人員進而認定飲食店仍營業使用；復按稽核人員到場時，
    飲食店內僅點亮吧檯內日光燈俾供維修，嗣為應稽核人員照
    相要求，而打開室內燈光及營業燈，否則當日晚上9點應係
    人聲鼎沸時，卻昏暗而空無一人，況被上訴人於不定期稽查
    亦證實並未營業卻仍予開罰，實難令人信服云云，為其理由
    。上訴意旨雖以該判決違背法令為由，惟核其上訴理由，無
    非復執業經原審論斷不採之陳詞再予爭執，或就原審取捨證
    據、認定事實之職權行使，指摘其為不當，或係以其一己對
    法規之主觀見解，任意指摘原判決所為論斷有不適用法規或
    適用不當之情，而未具體表明合於不適用法規、適用法規不
    當或行政訴訟法第243條第2項所列各款情形，難認對該判決
    之如何違背法令已有具體之指摘。依首開規定及說明，應認
    其上訴為不合法。
四、據上論結，本件上訴為不合法。依行政訴訟法第249條第1項
    前段、第104條，民事訴訟法第95條、第78條，裁定如主文
    。
中　　華　　民　　國　　100　 年　　11　　月　　17　　日
                    最高行政法院第一庭
                        審判長法官　鍾　耀　光
                              法官　黃　淑　玲
                              法官　鄭　小　康
                              法官　林　樹　埔
                              法官　陳　秀　

以  上  正  本  證  明  與  原  本  無  異
中　　華　　民　　國　　100　 年　　11　　月　　18　　日
　　　　　　　　　　　　　　　書記官　邱　彰　德